【裁判字號】    99,易,1110
【裁判日期】    991130
【裁判案由】    違反毒品危害防制條例
【裁判全文】
臺灣彰化地方法院刑事判決              99年度易字第1110號
公  訴  人  臺灣彰化地方法院檢察署檢察官
被      告  趙英龍
上列被告因違反毒品危害防制條例案件，經檢察官提起公訴（99
年度毒偵字第1504號），本院判決如下：
    主  文
趙英龍施用第二級毒品，處有期徒刑貳月，如易科罰金，以新臺
幣壹仟元折算壹日。
    事  實
一、趙英龍前於民國94年間因施用毒品案件，經臺灣臺中地方法
    院以94年度毒聲字第1005號裁定移送觀察勒戒後，認無繼續
    施用毒品之傾向，而於94年10月18日執行完畢釋放，並由臺
    灣臺中地方法院檢察署檢察官以94年度毒偵字第2897號為不
    起訴處分確定。詎仍不思悔改，復基於施用第二級毒品之犯
    意，於99年7 月4 日下午2 時許，在其位於彰化縣員林鎮○
    ○街85巷6 號之3 住處內，以玻璃吸食器施用第二級毒品甲
    基安非他命1 次。嗣為警於偵辦案件中，察覺趙英龍有購買
    第二級毒品甲基安非他命之犯行，經警持臺灣臺中地方法院
    核發之搜索票前往趙英龍上揭住處搜索後，徵得其同意採集
    尿液送驗，結果呈甲基安非他命陽性反應，始悉上情。
二、案經臺中縣警察局報請臺灣彰化地方法院檢察署檢察官偵查
    起訴。
    理  由
一、查本案全部卷證，公訴人及被告均不爭執其證據能力，本院
    復衡以該等證據作成時之情況，應為適當，是可認後述所引
    用證據之證據能力均無疑義，合先敘明。
二、上揭事實，業據被告趙英龍於本院審理時坦承不諱，且其於
    99年7 月7 日為警查獲時所採取之尿液，經送鑑驗結果，確
    呈甲基安非他命陽性反應，此有臺中縣警察局保安隊委託尿
    液代號、真實姓名對照表及詮昕科技股份有限公司99年7 月
    23日所出具之濫用藥物尿液檢驗報告各1 紙在卷可稽，應認
    被告之自白確與事實相符，洵堪採信。再查，被告前於94年
    間因施用毒品案件，經臺灣臺中地方法院以94年度毒聲字第
    1005號裁定移送觀察勒戒後，認無繼續施用毒品之傾向，而
    於94年10月18日執行完畢釋放，並由臺灣臺中地方法院檢察
    署檢察官以94年度毒偵字第2897號為不起訴處分確定等情，
    有臺灣高等法院被告前案紀錄表1 份在卷足憑，被告顯係於
    受觀察、勒戒執行完畢釋放後，5 年內再犯毒品危害防制條
    例第10條第2 項之罪，依同條例第23條第2 項規定，應依法
    論科。綜上所述，本件犯罪事證明確，被告前開犯行洵堪認
    定，應予依法論科。
三、核被告所為，係犯毒品危害防制條例第10條第2 項之施用第
    二級毒品罪，其持有毒品之低度行為應為施用毒品之高度行
    為所吸收，不另論罪。爰審酌被告前因施用毒品案件，經送
    觀察勒戒處分後，猶不知悔改，本次再因施用毒品被查獲，
    顯然欠缺戒除毒癮之決心，惟衡其於本院審理時終坦認犯行
    ，非無悔意，及其罹有重要器官失去功能之輕度障礙身體狀
    況（參卷附之中華民國身心障礙手冊影本），並考量其犯罪
    動機、目的、手段、智識程度等一切情狀，量處如主文所示
    之刑，並諭知易科罰金之折算標準，以資懲儆。至本案被告
    施用毒品所用之工具玻璃吸食器，業已遭被告所丟棄，此據
    被告供承在案，為免執行上之困難，爰不予宣告沒收。
據上論斷，應依刑事訴訟法第273 條之1 第1 項、第299 條第1
項前段，毒品危害防制條例第10條第2 項，刑法第11條前段、第
41條第1 項前段，判決如主文。
本案經檢察官楊聰輝到庭執行職務。
中    華    民    國    99    年    11    月    30    日
                  刑事第九庭    法  官  蕭文學
以上正本證明與原本無異。
如不服本判決應於收受判決後10日內向本院提出上訴書狀，並應
敘述具體理由；其未敘述上訴理由者，應於上訴期間屆滿後20日
內向本院補提理由書(均須按他造當事人之人數附繕本)「切勿逕
送上級法院」。
中    華    民    國    99    年    11    月    30    日
                                書記官  卓俊杰
附錄本案論罪科刑法條全文：
毒品危害防制條例第10條
施用第一級毒品者，處 6 月以上 5 年以下有期徒刑。
施用第二級毒品者，處 3 年以下有期徒刑。

司法院資訊處製作；財團法人民間司法改革基金會備份。
